【裁判字號】    98,訴,3759
【裁判日期】    981130
【裁判案由】    偽造文書等
【裁判全文】
臺灣臺中地方法院刑事判決              98年度訴字第3759號
公  訴  人  臺灣臺中地方法院檢察署檢察官
被      告  乙○○
            丙○○
上列被告因偽造文書等案件，經檢察官提起公訴（98年度偵字第
23781 號），被告就被訴事實為有罪之陳述，經本院告知簡式審
判程序之旨，並聽取當事人之意見後，本院合議庭裁定改以簡式
審判程序審理，判決如下：
    主  文
乙○○共同犯行使偽造私文書罪，處有期徒刑參月，如易科罰金
，以新臺幣壹仟元折算壹日，扣案之SAMSUNG 牌行動電話參支（
含0000-000000 號、0000-000000 號、0000-000000 號行動電話
SIM 卡各壹張）、筆記本壹本、手寫字條貳張、偽造之客戶簽收
單上「康凱袁」、「陳志安」、「胡永」之署押參枚，均沒收。
丙○○共同犯行使偽造私文書罪，處有期徒刑陸月，如易科罰金
，以新臺幣壹仟元折算壹日，扣案之SAMSUNG 牌行動電話參支（
含0000-000000 號、0000-000000 號、0000-000000 號行動電話
SIM 卡各壹張）、筆記本壹本、手寫字條貳張、偽造之客戶簽收
單上「康凱袁」、「陳志安」、「胡永」之署押參枚，均沒收。
    犯罪事實及理由
一、犯罪事實及證據名稱：
    除證據名稱增加被告於本院之自白外，餘均引用檢察官起訴
    書之記載（如附件）。
三、論罪科刑之理由：
  (一)核被告2 人所為，均係犯刑法第216 條行使第210 條之偽造
    私文書罪及第339 條第1 項詐欺取財罪。被告2 人與另1 名
    不詳姓名年籍之成年男子及綽號「小陳」之成年男子就上開
    犯行，有犯意聯絡及行為分擔，為共同正犯。上開共同正犯
    間推由被告乙○○冒用「康凱袁」名義，並推由另1 名不詳
    姓名年籍之成年男子冒用「陳志安」、「胡永」名義，偽造
    客戶簽收單，並持以行使，致貨物配送公司之送貨員陷於錯
    誤，而交付如起訴書附表所載物品之行為，均係犯刑法第21
    6 條行使第210 條之偽造私文書罪及同法第339 條第1 項之
    詐欺取財罪。渠等在上開客戶簽收單上偽造「康凱袁」、「
    陳志安」、「胡永」署押之行為，為偽造上開客戶簽收單之
    階段行為，渠等偽造上開客戶簽收單後復持以行使，其偽造
    之低度行為，為行使之高度行為所吸收，均不另論罪。又被
    告於同日（98年10月1 日）行使上開偽造之客戶簽收單，向
    鼎鼎聯合行銷網站、網路家庭國際資訊股份有限公司（PCHO
    ME）網站、遠東國際商業銀行、中國信託商業銀行詐取如起
    訴書附表所示之物，應認係在密切接近之時間，侵害相同法
    益之接續行為，而同時觸犯刑法第216 條行使第210 條之偽
    造私文書罪及同法第339 條第1 項之詐欺取財罪，為想像競
    合犯，爰依刑法第55條前段規定，從一重依刑法第216 條行
    使第210 條之偽造私文書罪處斷。檢察官起訴書認被告所犯
    上開行使偽造私文書罪與詐欺取財罪間，犯意各別，行為互
    殊，應予分論併罰，容有未洽，惟其基本社會事實相同，爰
    依法變更檢察官起訴書所引應適用之法條。
  (二)爰審酌被告2 人為貪圖不法利益，以在網路上盜刷他人信用
    卡，再偽簽他人名義領取物品之方式，詐取財物，影響交易
    安全至鉅，誠屬不該；另兼衡渠等參與犯罪之程度不同，犯
    罪獲利不多，起訴書附表所示之物均已發還所有人，犯後復
    已坦承犯行，態度尚佳，暨其犯罪之動機、目的、手段、品
    行、智識程度、所生之損害等一切情狀，分別量處如主文所
    示之刑，並諭知易科罰金之折算標準。
  (三)扣案之SAMSUNG 牌行動電話3 支（含0000-000000 號、0000
    -000000 號、0000-000000 號行動電話SIM 卡各1 張）、筆
    記本1 本、手寫字條2 張，均係被告供犯罪所用之物，爰依
    刑法第38條第1 項第2 款規定，沒收之。偽造之客戶簽收單
    上「康凱袁」、「陳志安」、「胡永」之署押3 枚，係偽造
    之署押，併依刑法第219 條規定沒收之。至0000-000000 號
    、0000-000000 號行動電話之SIM 卡及行動電話機，雖亦係
    被告供犯罪所用之物，惟並未扣案，且係由尚未到案之另1
    名不詳姓名年籍之成年男子持用中，為免將來執行之困難，
    爰不予宣告沒收，附此說明。
四、應適用之法條：
  (一)刑事訴訟法第273 條之1 第1 項、第299 條第1 項前段、第
    310 條之2 、第454 條第1 、2 項。
  (二)刑法第28條、第210 條、第216 條、第339 條第1 項、第55
    條前段、第41條第1 項前段、第38條第1 項第2 款、第219
    條。
  (三)刑法施行法第1條之1。
五、本判決係依刑事訴訟法第310 條之2 、第454 條第1 項製作
    ，依法僅記載當事人欄、主文、犯罪事實、證據名稱以及應
    適用之法條，其中犯罪事實及證據名稱部分，準用同法第45
    4 條第2 項規定，逕引用起訴書之記載。
六、如不服本判決，應自判決送達之日起10日內，向本院提起上
    訴。
本案經檢察官甲○○到庭執行職務。
中    華    民    國    98    年    11    月    30    日
                  刑事第二庭    法  官  黃佩韻
以上正本證明與原本無異。
如不服本判決，應於收受判決後10日內向本院提出上訴書狀，並
應敘述具體理由。其未敘述上訴理由者，應於上訴期間屆滿後20
日內向本院補提理由書( 均須按他造當事人之人數附繕本)「 切
勿逕送上級法院」。告訴人或被害人如對本判決不服者，應具備
理由請求檢察官上訴，其上訴期間之計算係以檢察官收受判決正
本之日期為準。
                                書記官  林柏名
中    華    民    國    98    年    11    月    30    日
附錄論罪科刑法條
中華民國刑法第210條
偽造、變造私文書，足以生損害於公眾或他人者，處5年以下有
期徒刑。
中華民國刑法第216條
行使第210條至第215條之文書者，依偽造、變造文書或登載不實
事項或使登載不實事項之規定處斷。
中華民國刑法第339條：
意圖為自己或第三人不法之所有，以詐術使人將本人或第三人之
物交付者，處5年以下有期徒刑、拘役或科或併科1千元以下罰金
。
以前項方法得財產上不法之利益或使第三人得之者，亦同。
前二項之未遂犯罰之。
附件：


司法院資訊處製作；財團法人民間司法改革基金會備份。
